【裁判字號】    94,訴,3858
【裁判日期】    950206
【裁判案由】    航業法
【裁判全文】
臺北高等行政法院裁定
                                      94年度訴字第3858號
原      告  劉新發
            黃武忠
            施明偵
共      同
訴訟代理人  蘇慶良律師
被      告  交通部
代  表  人  甲○○部長）住同.
上列當事人間因航業法事件，原告不服行政院中華民國94年4月
18日院臺訴字第0940083833號訴願決定，提起行政訴訟。本院裁
定如下：
    主  文
原告之訴駁回。
訴訟費用由原告負擔。
    理  由
一、按當事人就已起訴之事件，於訴訟繫屬中更行起訴者，行政
    法院應以裁定駁回之，為行政訴訟法第107條第1項第7款所
    明定。
二、緣湛岸沙蓮遊船股份有限公司（下稱湛岸沙蓮公司）籌備處
    及日月潭船舶運送股份有限公司（下稱日月潭公司）籌備處
    分別於民國91年8月5日、同年月9日檢送申請書及相關資料
    申辦籌設船舶運送業。當地航政機關被告所轄臺中港務局遂
    於91年8月13日以該局中港業字第9301號及第9336號函，詢
    問台灣電力公司、日月潭風景區管理處、南投縣政府對日月
    潭公司籌備處、湛岸沙蓮公司籌備處成立船舶運送業之意見
    ，各該行文單位均表示無意見，台灣電力公司並於91年11月
    4日以該公司電發字第09111060851號、第091110010831號函
    發給日月潭公司籌備處、湛岸沙蓮公司籌備處臨時同意書。
    被告乃於91年12月17日分別以交航字第0920001440號、第09
    100703號函同意日月潭公司、湛岸沙蓮公司籌備處申請籌設
    船舶運送業；嗣於92年4月4日被告分別以交航字第09200277
    15號、第0920027716號函（下稱系爭處分）核發日月潭公司
    、湛岸沙蓮公司「船舶運送業許可證」。原告等不服，主張
    其與系爭處分之相對人為具有競爭利害關係之同業，為系爭
    處分利害關係人，且認為系爭處分損害其權利，經提起訴願
    遭決定不受理，遂於94年6月17日向本院起訴，訴請撤銷系
    爭處分及訴願決定，經本院以94年度訴字第1845號受理繫屬
    中。
三、茲原告等復於94年11月1日向臺中高等行政法院起訴，請求
    撤銷系爭處分及訴願決定，經該院於94年11月11日以94年度
    訴字第594號裁定移送本院管轄。核本件訴訟之當事人、訴
    訟標的與訴之聲明，與上開本院94年度訴字第1845號航業法
    事件，均屬相同，為同一事件。原告等顯係就已起訴之事件
    ，於訴訟繫屬中，更行起訴，揆之首揭法條，顯非合法。是
    以，本件原告之訴應予駁回。
四、依行政訴訟法第107條第1項第7款、第104條、民事訴訟法第
    95條、第78條，裁定如主文。
中    華    民    國    95    年    2     月    6     日
                         第七庭審判長法  官  劉  介  中
                                     法  官  黃  秋  鴻
                                     法  官  李  玉  卿
上為正本係照原本作成。
如不服本裁定，應於送達後10日內向本院提出抗告狀（須按他造
人數附繕本）。
中    華    民    國    95    年    2     月    9     日
                                     書記官  楊  怡  芳


司法院資訊處製作；財團法人民間司法改革基金會備份。
